【裁判字號】    96,易,270
【裁判日期】    970131
【裁判案由】    傷害等
【裁判全文】
臺灣板橋地方法院刑事判決               96年度易字第270號
公  訴  人  臺灣板橋地方法院檢察署檢察官
被      告  丙○○
上列被告因傷害罪等案件，經檢察官提起公訴（95年度偵字第
24944 號），被告於本院準備程序進行中就被訴事實為有罪之陳
述，並聽取當事人之意見後，經本院合議庭裁定由受命法官獨任
進行簡式審判程序，並判決如下：
    主  文
丙○○犯毀損他人物品罪，處有期徒刑伍月，如易科罰金以新台
幣壹仟元折算壹日，減為有期徒刑貳月又拾伍日，如易科罰金以
新台幣壹仟元折算壹日；又犯傷害罪，處有期徒刑陸月，如易科
罰金以新台幣壹仟元折算壹日，減為有期徒刑參月，如易科罰金
以新台幣壹仟元折算壹日；應執行有期徒刑伍月，如易科罰金以
新台幣壹仟元折算壹日。
    事  實
一、丙○○與乙○○、甲○○曾因細故而發生爭執，嗣丙○○於
    民國95年8 月11日凌晨4 時50分許，在臺北縣五股鄉○○路
    185 巷6 之8 號「水噹噹茶藝館」前，遇見在前開「水噹噹
    茶藝館」喝酒之乙○○、甲○○2 人，竟基於毀損之犯意，
    將乙○○、甲○○2 人所有放置於附近張姓友人之自小客車
    內之皮包2 只（乙○○之皮包內有乙○○之國民身分證、健
    保卡、汽機車駕照、3 張金融卡、現款新台幣（下同）5 萬
    餘元、金飾項鍊、手機及手錶等物；甲○○之皮包內有甲○○之國民身分證、健保卡、4 張信用卡、2 張金融卡、現款
    8 千餘元、手機1 支等物）丟入路旁之水溝中，而毀棄之，
    足以生損害於乙○○、甲○○2 人。嗣甲○○見丙○○將渠
    等皮包丟入水溝，乃上前質問丙○○，而與甲○○發生拉扯
    ，乙○○見狀遂上前排解，詎丙○○復另基於傷害之犯意，
    徒手接續毆打乙○○之頭部、脖子及甲○○之手臂，致乙○○受有頭部外傷、頭皮血腫、四肢多處瘀青挫傷等傷害，甲○○亦受有右臂西側上肢多處瘀青之傷害。嗣經乙○○、甲○○報警處理，始悉上情。
二、案經乙○○、甲○○訴由臺北縣政府警察局蘆洲分局報請
    臺灣板橋地方法院檢察署檢察官偵查起訴。
    理  由
一、上開事實，業據被告丙○○於本院調查及審理時供承不諱（
    本院卷第87頁至第89頁；第94頁至第97頁），核與告訴人乙○○、甲○○2 人於警詢、偵查中證述之情節大致相符（偵
    查卷第34頁、35頁）；並經現場目擊證人張志勝、林正明2
    人於偵查中證述被告丙○○確有將告訴人乙○○、甲○○2
    人之皮包丟入水溝，隨後被告丙○○亦有毆打告訴人乙○○
    、甲○○2 人等語明確（偵查卷第51頁、52頁）。又告訴人
    乙○○、甲○○2 人受有如事實欄第一段所述之傷害情形，
    此有該2 人之台北縣立醫院診斷證明書共2 紙在卷足憑（偵
    查卷第18頁、19頁）。綜上所述，本件事證明確，被告犯行
    應堪認定。
二、核被告丙○○所為，係犯刑法第354 條之毀損罪與同法第27
    7 條第1 項之傷害罪。被告係基於單一之傷害犯意，接續對
    於告訴人乙○○、甲○○2人傷害，應僅論以一個傷害罪。
    被告各以一毀損與傷害行為，致侵害告訴人乙○○、甲○○
    2 人前開皮包所有權；並致告訴人乙○○、甲○○2 人受傷
    ，均係各以一毀損行為與傷害行為侵害2 人權利，應依刑法
    第55條前段想像競合犯之規定，各論以一毀損罪與傷害罪，
    並均從一重處斷。被告所犯上開毀損與傷害二罪，犯意各別
    ，罪名互異，且構成要件不同，應依數罪並合處罰。爰審酌
    被告之犯罪動機、犯罪手段、所毀損者係告訴人乙○○、甲○○2 人之皮包，告訴人乙○○、甲○○2 人受有如事實欄
    第一段所述財物損失情形；又被告係以徒手毆傷告訴人乙○○、甲○○2 人等之犯罪手段，告訴人二人所受傷害之情形
    ，被告犯後尚未與告訴人乙○○、甲○○2 人達成民事和解
    ，暨被告於犯後業已坦承犯行之犯後態度等一切情狀，分別
    量處如主文所示之宣告刑，並均諭知易科罰金之折算標準，
    以示懲儆。
三、按中華民國96年罪犯減刑條例業經立法院於96年6 月15日三
    讀通過，嗣經總統於96年7 月4 日令公布，依同條例第16條
    規定，於96年7 月16日施行。查被告所犯上開毀損罪與傷害
    之犯罪時間，均係在民國96年4 月24日以前，所犯之罪亦合
    於中華民國96年罪犯減刑條例第2 條第1 項第3 款規定之減
    刑條件，爰均予以減其宣告刑二分之一如主文所示，並定其
    應執行刑，並依刑法第41條第1 項前段規定，均諭知易科罰
    金之折算標準，以示懲儆。
據上論斷，應依刑事訴訟法第299 條第1 項前段、第273 條之1
第1 項、刑法第354 條、第277 條第1 項、第55條、第51條第5
款、第41條第1 項前段、刑法施行法第1 條第1 項、第2 項前段
、中華民國96年罪犯減刑條例第2 條第1 項第3 款、第7 條、第
9 條、第10條第1項，判決如主文。
本案經檢察官連思藩到庭執行職務。
中    華    民    國    97    年    1     月    31    日
                  刑事第二庭  法  官 陳坤地
上列正本證明與原本無異。
如不服本判決，應於送達後十日內敘明上訴理由，向本院提出上
訴狀。
                              書記官 林壯隆
中    華    民    國    97    年    2    月    3    日
附錄本案所犯法條全文
中華民國刑法第277條
（普通傷害罪）
傷害人之身體或健康者，處3年以下有期徒刑、拘役或1千元以下
罰金。犯前項之罪因而致人於死者，處無期徒刑或7年以上有期
徒刑；致重傷者，處3年以上10年以下有期徒刑。
中華民國刑法第354條
（毀損器物罪）
毀棄、損壞前二條以外之他人之物或致令不堪用，足以生損害於
公眾或他人者，處2年以下有期徒刑、拘役或5百元以下罰金。


司法院資訊處製作；財團法人民間司法改革基金會備份。
